臺灣彰化地方法院民事裁定
111年度聲字第64號
聲  請  人  盧政志  


相  對  人  盧麗津  
            盧麗貞  

            盧秀丹  
            盧滿美  

            盧麗華  
上列當事人間聲請停止執行事件，本院裁定如下：
    主  文
聲請人供擔保新臺幣參拾伍萬伍仟元後，本院111年度司執字第5
797號(含併案件)執行事件之強制執行程序，於本院111年度訴字
753號確認債權不存在等事件判決確定、和解或撤回起訴前，應
暫予停止。
    理  由
一、按有回復原狀之聲請，或提起再審或異議之訴，或對於和解
    為繼續審判之請求，或提起宣告調解無效之訴、撤銷調解之
    訴，或對於許可強制執行之裁定提起抗告時，法院因必要情
    形或依聲請定相當並確實之擔保，得為停止強制執行之裁定
    ，強制執行法第18條第2項定有明文。又法院依強制執行法
    第18條第2項定擔保金額而准許停止強制執行之裁定者，該
    項擔保係備供債權人因停止執行所受損害之賠償，其數額應
    依標的物停止執行後，債權人未能即時受償或利用該標的物
    所受之損害額，或其因另供擔保強制執行所受之損害額定之
    ，非以標的物之價值或其債權額為依據。
二、經查，本件相對人即債權人盧麗貞、盧秀丹、盧滿美、盧麗
    津持本院109年度司執字第60853號債權憑證為執行名義，於
    民國111年1月27日聲請對盧江月英之繼承人即聲請人盧政志
    為強制執行，經本院以111年度司執字第5797號清償債務事
    件受理在案（下稱系爭執行事件)，請求聲請人給付新臺幣
    （下同）164萬2848元等情，經本院調閱系爭執行事件卷宗
    核閱無誤，嗣債權人盧麗華以111年司執字第36440號併入執
    行。而聲請人已對相對人盧麗貞、盧秀丹、盧滿美、盧麗津
    、盧麗華之執行名義確定判決，即本院109年度訴字第1011
    號、109年訴字第1155號確定民事判決，提起確認債權不存
    在等之訴（實質上有債務人異議之訴之內涵），現由本院11
    1年度訴字第753號案件審理，亦經調閱屬實，核與強制執行
    法第18條第2項規定相符，聲請人之聲請為有理由，應予准
    許。又相對人盧麗貞、盧秀丹、盧滿美、盧麗津及案債權人
    盧麗華於系爭執行事件中，聲請執行之標的金額為164萬284
    8元，而相對人盧麗貞、盧秀丹、盧滿美、盧麗津、盧麗華
    因停止執行所受之損害，應為訴訟事件停止執行期間，其本
    應得到上開金額而未經得到之延後利息損失。本件聲請人所
    提確認債權不存在等之訴，訴之聲明第一項訴訟標的金額為
    273萬4166元(前兩件109訴字第1011號、109年訴第1155號判
    決合計金額284萬8998元，扣除原告主張被告等五人實體上
    權利只有47萬4832元後其餘不存在，即訴之聲明第一項)，
    為得上訴第三審案件，參考各級法院辦案期限實施要點規定
    ，第一、二、三審通常程序審判案件之辦案期限分別為1年4
    個月、2年、1年，共計4年4個月，預估為聲請人提起認債權
    不存在等之訴，獲准停止執行，因而致相對人執行延宕之期
    間，則相對人因停止執行，未能即時受償上開債權額所受損
    害共計4年4個月期間，以法定利率週年利率5%計算之利息，
    以此計算相對人因停止執行所，可能受到之損害額約為35萬
    5677元（計算式：0000000元×5%4.33年≒355677元）。綜酌
    上述各情狀後，酌定聲請人於供擔保35萬5000元後，得於上
    開訴訟事件訴訟終結前，停止本院111年度司執字第5797號
    （含併案）之強制執行程序。
三、爰依強制執行法第18條第2項，裁定如主文。
中　　華　　民　　國　　111 　年　　8 　　月　　10  　日
                民事第四庭    法　官　王鏡明
以上正本係照原本作成。
如對本裁定抗告，須於裁定送達後10日內向本院提出抗告狀。
中　　華　　民　　國　　111 　年　　8 　　月　　10  　日
                              書記官　王宣雄